臺灣臺中地方法院刑事判決　　　　　　　96年度易字第2635號
公　訴　人　臺灣臺中地方法院檢察署檢察官
被　　　告　丙○○
選任辯護人　吳莉鴦律師
上列被告因毀棄損壞案件，經檢察官提起公訴（95年偵字第2144
7 號），本院判決如下：
    主  文
丙○○犯毀損他人物品罪，處有期徒刑拾月，減為有期徒刑伍月
，如易科罰金，以新臺幣壹仟元折算壹日。
    事  實
丙○○係臺中縣神岡鄉○○街515 號房屋之原所有權人，並居住
於該址，因積欠債務無法清償，經債權人向本院聲請強制執行拍
賣上開房屋，而由甲○○標得該房屋，本院於95年3 月30日核發
權利移轉證書給甲○○，並於95年4 月19日辦妥所有權移轉登記
，上開房屋之所有權已歸屬甲○○所有。惟丙○○遲遲未自動遷
出前開房屋，甲○○乃聲請法院點交，經本院指定於95年7 月24
日前往該址執行點交，期間丙○○竟基於毀棄損壞之犯意，於95
年7 月24日前某日，持保齡球及其他不明物品，毀損該房屋內成
為該房屋不可分離之部份而為甲○○所有之鐵捲門、浴室門、牆
壁之木板及裝潢、窗戶、窗簾、天花板、隔間牆、屋內管線、鋁
門窗、不銹鋼水塔、全部馬桶、地磚、落地窗玻璃、牆櫥、梳妝
台等物，足以生損害於甲○○。嗣於95年7 月24日，本院民事執
行處法官、書記官會同管區警員及甲○○至上址執行點交時，發
覺上情。
    理  由
一、認定犯罪事實所憑之證據及理由
  (一)證人即告訴人甲○○於本院審理時證稱：伊經由拍賣方式買
    到臺中縣神岡鄉○○街515 號房屋，取得權利移轉證書後，
    有打電話聯繫被告丙○○，問被告何時搬遷，被告說想要向
    伊承租，伊表示需簽訂租賃契約書，但被告不願意簽立書面
    契約，叫伊每月去向他收租就好，所以伊不想租給被告，並
    請被告儘快搬走。於法院點交前，伊與被告並沒有就搬遷事
    宜正式調解過，但被告有透過村長的先生林清標向伊表示願
    意再加一點錢買回該房屋，但因為伊想要有自己的店面，所
    以沒有答應。伊不知道被告何時搬走，被告搬走時並沒有通
    知伊。法院點交時，騎樓左邊及房屋正面的鐵門都不見了，
    騎樓右邊鐵門還在，馬達被拆掉，伊投標前，有先去看該房
    子的外表，當時左、右及正面三片鐵捲門都在。法院點交前
    伊曾經問隔壁鄰居被告有無搬走，鄰居說被告搬走時，有很
    大的敲擊聲，且被告曾向伊說過，如果要讓被告搬出去，就
    給被告150 萬元，被告就不會將這個房子破壞，因此伊合理
    懷疑本案是被告所為等語。
  (二)證人丁○○於本院審理時證稱：伊是法拍屋代標公司人員，
    甲○○委託伊代標本案房屋。得標後，伊有親自拜訪被告，
    但沒有看到被告，都是遇到被告的太太，因為被告是從事鐵
    捲門行業，常常不在家，都在外面施工。當時談到搬遷問題
    時，被告的太太態度很惡劣的說就是不點交，你們能怎樣。
    投標前，伊有先看過該房子的外觀，且得標後，鐵捲門都是
    完好的，當時騎樓有增建，鐵捲門是在騎樓外與馬路相鄰的
    地方，左右與鄰居房屋也有用鐵捲門相隔，但95年7 月24日
    點交時，正面鐵捲門整片被拆走，至於左右兩側鐵捲門情況
    如何伊不記得，被告搬走時，並沒有通知伊等語。
  (三)按測謊技術既係本於心理學及生理學之理論為基礎，並佐以
    科學儀器詳實記錄受測者應答時之各項反應，復由專業人員
    進行問題設計及結果判讀，所得測謊結果自具有相當之可信
    性。倘測謊人員具備專業之知識技能，復事先獲得受測者之
    同意，所測試之問題及其方法又具專業可靠性時，該測謊結
    果，如就否認犯罪有不實之情緒波動反應，雖不能採為有罪
    判決之唯一依據，但非無證據能力，最高法院94年台上字第
    1753號判決可資參照。被告於95年11月16日偵訊時表示願意
    測謊，並於同年月22日至臺灣臺中地方法院檢察署第一辦公
    大樓5 樓測謊室接受具有測謊專業能力之檢察事務官李錦明
    進行測謊鑑定，其鑑定過程、鑑定方法及鑑定結果如下：(1)
    鑑定過程：「說明施測流程─簽具測謊同意書─探討背景資
    訊─介紹測謊原理─介紹測謊儀器─深度討論案情─討論測
    試題目─熟悉測試─主測試─測後晤談」；(2)鑑定方法為：
    「區域比對法」、「刺激測試法」、「沈默回答法」；(3)鑑
    定結果：「受測人丙○○於測前會談中否認有刺破臺中縣神
    岡鄉○○街515 號房屋3 樓天花板及4 樓水塔之行為，並稱
    伊於95年6 月12日搬離該址時，上開天花板及水塔均完好，
    經Polygraph 儀器先以刺激測試法檢測生理反應情形及熟悉
    測試後，再以區域比對法、沈默回答法測試，經採7 分位數
    據分析法比對分析，結果對於下列問題1.、2.、3.、4.均呈
    不實反應：「1.有關本案，你有親自或叫人刺破水塔嗎？（
    答：沒有）2.有關本案，你有親自或叫人刺破4 樓的水塔嗎
    ？（答：沒有）3.有關本案，你有親自或叫人刺破天花板嗎
    ？（答：沒有）4.有關本案，你有親自或叫人刺破3 樓的天
    花板嗎？（答：沒有）」，有95年11月23日2006C0007 號測
    謊鑑定書、被告簽署之測謊儀器測試具結書、鑑定人結文、
    測謊鑑定人李錦明簡歷各1 份在卷可稽。被告既簽具測謊儀
    器測試具結書，表明其係出於自由意志同意接受進行測謊儀
    器測試，且鑑定人李錦明具有測謊鑑定之專業能力，並於鑑
    定書中詳為記載鑑定過程，足證被告於接受測謊之程序並無
    瑕疵可指，其鑑定結果自具有證據能力。而被告就否認犯罪
    有不實之情緒波動反應，亦得採為認定其犯罪事實之佐證。
  (四)並有土地及建物登記謄本、本院95年5 月29日中院慶民執94
    執十字第47061 號執行命令影本、本院民事執行處95年6 月
    26日中院慶民執94執十字第47061 號通知書影本、本院94年
    度民執第47061 號95年7 月24日下午2 時45分執行筆錄影本
    各1份及現場照片65張在卷可佐。
二、對被告辯解之判斷：
  (一)被告矢口否認有毀損之犯行，辯稱：伊於96年6 月12日就搬
    離上開房屋，伊搬走時鐵捲門及屋內設備都沒有被毀損，裡
    面都完好無缺云云。
  (二)被告雖供稱：伊搬走時沒有通知告訴人，但有將鐵捲門打開
    三分之一，以便日後法院點交時可以進去云云，且證人乙○○（被告之鄰居）於本院審理時亦為相同之證述，並證稱：
    被告於95年6 月12日搬走後，一直到95年7 月24日法院點交
    前都沒有再回去本案房屋，因為伊每天要回家都會經過該房
    屋，伊看見鐵捲門都是維持當時開啟三分之一的情況等語，
    惟證人乙○○另證稱：該房屋之鐵捲門是點交之後才不見的
    ，因為伊看見告訴人請工人來整修的那一天，鐵捲門都還在
    ，也還維持開啟三分之一，是告訴人請工人將鐵門一片一片
    拉掉云云，經核與證人即告訴人甲○○、證人丁○○上開證
    述不符，且依本院94年度民執第47061 號95年7 月24日下午
    2 時45分執行筆錄之記載及卷內所附之現場相片可知，本院
    於95年7 月24日點交時，該房屋之鐵捲門已被人破壞、拆除
    ，足認證人乙○○之證述與事實不符，不足採為有利被告之
    證據。而本案房屋之鐵捲門於法院點交前即已遭人破壞、拆
    除，倘係一般竊賊所為，衡情豈有在不驚動鄰舍之情況下即
    行將鐵捲門整片拆走竊取之可能，而被告自承其係從事製造
    電動大門、鐵窗、鐵捲門之行業，自具有拆除鐵捲門之技術
    與能力，本案房屋之鐵捲門確係由被告破壞、拆除，當屬無
    疑。
  (三)辯護人雖為被告辯稱：本案並無積極證據可資證明系爭房屋
    係為被告所破壞等語。惟按認定犯罪事實所憑之證據，並不
    以直接證據為限，即綜合各種間接證據，本於推理作用，為
    其認定犯罪事實之基礎，仍非法所不許，最高法院27年滬上
    字第64號判例可資參照。本案雖無親眼目睹被告毀損犯行之
    直接證人，然被告原為系爭房屋之屋主，其在該屋為毀損犯
    行，本不易為他人親眼目睹，且綜合本案全部之證據，並本
    於推理作用，已足證被告確有毀損之犯行，辯護人所辯並非
    可採。
三、論罪科刑之理由
  (一)被告所為係犯刑法第354條之毀棄損壞罪。
  (二)審酌被告因告訴人經由拍賣程序買得其房屋，且又就搬遷事
    宜協調未成，竟於法院將房屋點交予告訴人之前，趁機大肆
    破壞該屋之設備，非但造成告訴人財產上嚴重之損失，亦顯
    現其對法院合法拍賣、點交程序之輕視，犯罪後又矢口否認
    犯行，態度不佳，顯無絲毫悔意等一切情狀，量處如主文所
    示之刑。又被告犯罪之時間在96年4 月24日前，合於減刑條
    件，應依中華民國96年罪犯減刑條例第2 條第1 項第3 款之
    規定減其刑期，並依同條例第9 條之規定就減得之刑諭知易
    科罰金之折算標準。
四、適用之法律
  (一)刑事訴訟法第299條第1項前段。
  (二)中華民國96年罪犯減刑條第2 條第1 項第3 款、第7 條、第
    9 條。
  (三)刑法第354 條、第41條第1 項前段。
  (四)刑法施行法第1之1條。
中　　華　　民　　國　　96　　年　　8 　　月　　20　　日
                刑事第八庭   法  官  陳慧珊
上正本證明與原本無異。
如不服本判決，應於判決送達後10日內向本院提出上訴狀（應附
繕本），上訴於臺灣高等法院臺中分院。
                             書記官  施玉卿
中　　華　　民　　國　　96　　年　　8 　　月　　20　　日
【附錄本案論罪科刑法條】
刑法第354條：
毀棄、損壞前二條以外之他人之物或致令不堪用，足以生損害於
公眾或他人者，處2 年以下有期徒刑、拘役或5 百元以下罰金。
